臺灣高雄地方法院刑事判決　　　　　　　96年度易字第2625號
公　訴　人　臺灣高雄地方法院檢察署檢察官
被　　　告　丙○○
選任辯護人　許龍升律師
上列被告因竊盜案件，經檢察官提起公訴（96年度速偵字第380
號），本院判決如下：
    主  文
丙○○共同犯竊盜罪，累犯，處有期徒刑伍月，如易科罰金，以
新臺幣壹仟元折算壹日。
    事  實
一、丙○○前因竊盜、詐欺等案件，經本院先後判處拘役50日、
    應執行有期徒刑5 月確定，接續執行後，於民國95年3 月14
    日執行完畢，翌日出監。詎仍不知悔改，復於96年7 月14日
    15時40分許，與陳凱琪（未經檢察官起訴）共同基於意圖為
    自己不法所有之犯意聯絡，一起前往七熹股份有限公司所經
    營，位於高雄市新興區○○○路17號之「A+1 精品店」，徒
    手竊取店內陳列販售之完美潔面乳、隔離乳液各2 瓶、睫毛
    捲毛器2 支、純淨凝露、淡斑精華、防曬乳各1 瓶（共計價
    值新臺幣2559元），得手後藏放於丙○○隨身攜帶之手提包
    內，正欲離去之際，為店內安全人員乙○○發現，並報警查
    獲上情。
二、案經高雄市政府警察局新興分局移請臺灣高雄地方法院檢察
    署檢察官偵查起訴。
    理  由
一、按被告丙○○所犯係刑事訴訟法第376 條第2 款所列之罪之
    案件，依同法第284 條之1 規定，第一審得由法官獨任進行
    審判程序，合先敘明。
二、上揭事實，業據被告於警、偵訊及本院審理時坦承不諱，核
    與證人乙○○於警詢時證述：被告進入店內選擇商品時，趁
    店員不注意將貨架上商品之防盜標籤及包裝拆除，放入手提
    包中，未取出結帳就直接走出店外，伊發現有異就報警，在
    店門口攔獲被告等語（見警卷第4-5 頁）、證人即到場處理
    本案之員警李秀中於本院審理時證述：伊到案發現場時，被
    告有個朋友陳凱琪在旁邊，後來警詢時陳凱琪也一直陪在被
    告旁邊等語大致相符（見本院96年11月7 日審判筆錄），並
    有贓物認領保管單1 紙（見警卷第13頁）、贓物照片1 張（
    見警卷第22頁）附卷可稽（證人乙○○前開警詢所述及卷附
    贓物認領保管單1 紙，均屬被告以外之人於審判外之言詞或
    書面陳述，而公訴人、被告及辯護人就上開言詞、書面陳述
    ，均於審判程序同意作為證據〈見本院96年11月7 日審判筆
    錄〉，本院審酌該等言詞或書面陳述作成之情形均屬正常，
    並無任何不當之情形，且與待證事實相關，認適當作為證據
    ，故上開言詞、書面陳述依刑事訴訟法第159 條之5 第1 項
    規定，均具有證據能力），足認被告前開自白與事實相符，
    本件事證明確，被告犯行堪予認定。另公訴意旨雖指稱被告
    於上開時、地竊取A+1 精品店之商品時，有攜帶具有危險性
    足為兇器之美工刀1 支云云，惟為被告所否認，辯稱：伊於
    上開時、地竊盜時，並未攜帶美工刀，是在竊盜被查獲後，
    由員警陪同回家拿憂鬱症的藥時，趁機順便拿美工刀，然後
    在警局廁所裡割腕自殺等語。按刑事訴訟上證明之資料，無
    論其為直接證據或間接證據，均須達於通常一般人均不致於
    有所懷疑，而得確信其為真實之程度，始得據為有罪之認定
    ，若其關於被告是否犯罪之證明未能達此程度，而有合理性
    懷疑之存在，致使無從形成有罪之確信，根據「罪證有疑，
    利於被告」之證據法則，即不得遽為不利被告之認定，最高
    法院76年台上字第4986號判例意旨可資參照。經查，被告上
    開竊盜犯行被發現後，係由員警廖剛富、李秀中到場處理，
    該2 人在A+1 精品店處理本案時，均未看到被告帶有美工刀
    ，嗣因被告要求先回家拿其所服用之抗憂鬱症藥物，員警廖
    剛富、李秀中即先陪同其回家拿藥，再至警局製作警詢筆錄
    ，在製作筆錄前，被告趁上廁所之機會，在警局廁所內以美
    工刀割腕，割腕後警方始發現被告帶有美工刀，而被告於割
    腕後一再向員警表示自己不要去地檢署，要自殺，並曾於警
    詢時向員警表示上開割腕用之美工刀是趁案發後回家時所拿
    等事實，業據證人廖剛富、李秀中於本院審理時分別證述明
    確（見本院96年11月7 日審判筆錄），證人李秀中復同時證
    稱：警方到現場（A+1 精品店）時，被告竊得的物品已經放
    在桌上，警方有叫被告將她的包包打開，把裡面的東西全部
    倒出來在桌上給警方看，看過之後，沒有其他贓物或危險物
    品，才讓被告將她自己的東西收起來等語（見同上審判筆錄
    ）。而被告所辯：係趁回家拿藥時，將美工刀藏在藥包裡放
    入手提包內，警察並未打開藥包來看云云，固與證人李秀中
    證稱：被告是從抽屜拿藥包，拿藥包的過程伊有監控，伊還
    有打開藥包來看，裡面就是藥等語相異（均見同上審判筆錄
    ），惟縱使被告並非在從抽屜拿藥包時，將美工刀藏於藥包
    中放入手提包內，其仍有可能在家中其他地方，趁陪同之員
    警未及注意之際，將美工刀放入手提包內帶走。是警方於到
    場（A+1 精品店）處理被告本件竊盜犯行時，既未查獲被告
    當時身上帶有美工刀，直到被告於警局廁所內割腕後，始發
    現被告有美工刀，且被告到警局前曾回家過，確有在家中取
    得美工刀之可能，則根據「罪證有疑，利於被告」之證據法
    則，尚難認定被告於前往A+1 精品店竊盜時，身上已攜帶美
    工刀。至被告雖曾於96年7 月14日21時8 分許接受檢察官訊
    問時供稱：（你當時身上有無攜帶美工刀？）有，因為我想
    自殺等語（見偵卷第16頁），惟被告既已於同日19時46分許
    警詢時供稱是趁案發後回家時取得美工刀，且其係因案發後
    不想去地檢署才以美工刀割腕自殺，足認被告上開偵訊回答
    之真意，係坦承其「在警局時」，因想自殺而有攜帶美工刀
    之事實，並非自承「在A+1 精品店竊盜時」有攜帶美工刀。
    綜上所述，本件公訴人所提出之證據，尚未達於通常一般人
    均不致於有所懷疑，而得確信被告確有攜帶兇器（美工刀）
    竊盜犯行之程度，故公訴意旨指稱被告有攜帶兇器竊盜之犯
    行，尚不足採，附此敘明。
三、核被告所為，係犯刑法第320 條第1 項之普通竊盜罪。公訴
    意旨固認被告為上開竊盜犯行時有攜帶美工刀1 支，所為涉
    犯刑法第321 條第1 項第3 款攜帶兇器竊盜罪，惟該部分並
    無積極證據足以佐證，已如前述，被告所為應係涉犯刑法第
    320 條第1 項普通竊盜罪，而非同法第321 條第1 項第3 款
    攜帶兇器竊盜罪，公訴意旨認被告涉犯攜帶兇器竊盜罪，尚
    有未合，惟其基本事實同一，本院自應予以審理，並變更起
    訴法條。被告與案外人陳凱琪（未經檢察官起訴，應由檢察
    官另行偵查處理）就上開犯行，有犯意聯絡及行為分擔，皆
    為共同正犯。被告有如犯罪事實欄所示之論罪科刑前科，此
    有臺灣高等法院被告前案紀錄表1 份在卷可憑，其受有期徒
    刑之執行完畢，5 年內故意再犯本件有期徒刑以上之罪，為
    累犯，應依刑法第47條第1 項規定加重其刑。又被告雖曾於
    96年8 月19日在高雄市立聯合醫院大同院區急診室內，竊取
    該醫院所有置於急診室櫃臺上之摩托羅拉牌、三洋牌行動電
    話各1 支，該竊盜犯行經臺灣高雄地方法院檢察署檢察官起
    訴後，由本院於96年9 月6 日以96年度易字第2862號受理在
    案，有上開前案紀錄表、該案起訴書在卷可按，然被告於96
    年7 月14日為警查獲本件竊盜犯行後，至1 個多月後之96年
    8 月19日始再犯該件竊盜犯行，2 件竊盜犯行之犯罪時間相
    距甚遠，犯罪地點、情節、被害人亦均不相同，尚難認本案
    與上開案件成立集合犯或接續犯之事實上一罪，併予敘明。
    爰審酌被告曾因竊盜案件經法院論罪科刑，竟仍不知警惕，
    再次犯本件竊盜罪，任意竊取他人之財物，行為實有不當，
    惟念其犯後坦承犯行，態度尚可，及其犯罪動機、目的、手
    段、竊得物品之價值等一切情狀，量處如主文所示之刑，並
    斟酌其犯罪情節、目前無業、經濟狀況等一切情形，諭知易
    科罰金之折算標準，以資懲儆。
據上論斷，應依刑事訴訟法第284 條之1 、第299 條第1 項前段
、第300 條，刑法第28條、第320 條第1 項、第47條第1 項、第
41條第1 項前段，刑法施行法第1 條之1 ，判決如主文。
本案經檢察官甲○○到庭執行職務。
中　　華　　民　　國　　96　　年　　11　　月　　21　　日
                鳳山刑事第二庭  法　官  楊筑婷
以上正本證明與原本無異。
如不服本判決應於收受本判決後10日內向本院提出上訴書狀，並
應敘述具體理由，如未敘述上訴理由者，應於上訴期間屆滿後20
日內補提理由書狀於本院（均須按他造當事人之人數附繕本）「
切勿逕送上級法院」。
中　　華　　民　　國　　96　　年　　11　　月　　21　　日
　　　　　　　　　　　　　　　  書記官　林靜慧
附錄本案判決論罪科刑法條：
中華民國刑法第320條
意圖為自己或第三人不法之所有，而竊取他人之動產者，為竊盜
罪，處5 年以下有期徒刑、拘役或5 百元以下罰金。
意圖為自己或第三人不法之利益，而竊佔他人之不動產者，依前
項之規定處斷。
前二項之未遂犯罰之。
